臺灣桃園地方法院刑事判決　　　　　　　94年度重訴字第80號
公　訴　人　臺灣桃園地方法院檢察署檢察官
被　　　告　甲○○
選任辯護人　廖克明律師
上列被告因毒品危害防制條例案件，經檢察官提起公訴（94年度
偵字第14322 號）本院判決如下：
    主  文
甲○○共同運輸第一級毒品，處有期徒刑拾貳年。扣案之第一級
毒品海洛因貳拾玖包（合計淨重壹仟佰柒拾玖點玖零公克，純
度百分之柒拾玖點肆壹，純質淨重壹仟零玖拾伍點柒捌公克），
均沒收銷燬之，扣案之保險套貳拾玖個（重貳佰伍拾壹點陸壹公
克）、醫療用繃帶拾條、ERICSSON行動電話壹支（不含SIM 卡）
，均沒收之；運輸第一級毒品犯罪所得之財物新臺幣捌仟壹佰元
、港幣貳仟元，均沒收，如全部或一部不能沒收時，以其財產抵
償之。
    事  實
一、甲○○明知海洛因為毒品危害防制條例公告列管之第一級毒
    品，且係經我國行政院公告為甲類第四級之管制進出口物品
    ，非經許可，不得持有、運輸或私運進口。緣甲○○原欲向
    真實姓名年籍不詳綽號「梁柏倫」之成年男子借款應急，經
    該男子誘以港幣10,000元之代價自澳門攜帶第一級毒品海洛
    因入境臺灣地區，並應允支付甲○○之旅費，甲○○因一時
    貪念，遂與該男子共同基於自澳門運輸第一級毒品海洛因私
    運進口之犯意聯絡，於民國94年8 月6 日某時，在澳門松山
    馬路1-5 號「東望洋酒店」之房間內，由該男子先將取得之
    第一級毒品海洛因（合計淨重1379.90 公克，純度百分之79
    .41 ，純質淨重1095.78 公克）分裝於29個保險套內，再以
    10條醫療用繃帶分別將上開裝有海洛因之保險套綑綁在甲○
    ○腹部、左大腿、左小腿、右大腿、右小腿等部位（即分別
    將6 條裝有海洛因之保險套以2 條醫療用繃帶綑綁在腹部、
    將4 條裝有海洛因之保險套以2 條醫療用繃帶綑綁在左大腿
    、將7 條裝有海洛因之保險套以2 條醫療用繃帶綑綁在左小
    腿、將5 條裝有海洛因之保險套以2 條醫療用繃帶綑綁在右
    大腿、將7 條裝有海洛因之保險套以2 條醫療用繃帶綑綁在
    右小腿），該男子並交付甲○○往返澳門與臺灣之機票、
    SIM 卡1 張、旅費新臺幣8,100 元及港幣2,000 元，並囑甲
    ○○於抵臺並投宿在臺北市○○路○ 段49號「三德大飯店」
    後，以行動電話聯繫俾安排取貨事宜。同日甲○○自澳門搭
    乘長榮航空公司NX626 號班機抵臺，於當日23時3 分許在中
    正國際機場第一航廈辦理通關手續時，因形跡可疑，經內政
    部警政署航空警察局安檢勤務人員會同財政部臺北關稅局人
    員將甲○○帶至海關檢查室詳查，並扣得第一級毒品海洛因
    29包（合計淨重1379.90 公克，純度百分之79.41 ，純質淨
    重1095.78 公克）、「梁柏倫」所有供包裝、運輸上開海洛
    因之保險套29個（重251.61公克）與供運輸海洛因所用之醫
    療用繃帶10條、ERICSSON行動電話1 支及SIM 卡1 張（屬電
    信業者所有）等物。
二、案經內政部警政署航空警察局移送臺灣桃園地方法院檢察署
    檢察官偵查起訴。
    理  由
一、訊據被告甲○○供承有於上揭時、地搭機抵臺時，在桃園中
    正國際機場第一航廈辦理通關手續時，經查獲分別以10條醫
    療用繃帶在其腹部、左大腿、左小腿、右大腿、右小腿等部
    分綑綁29包以保險套包裝之海洛因等情不諱，惟辯稱：伊不
    知道扣案毒品是海洛因云云。經查：
  (一)被告甲○○於上揭時地搭機抵臺時，在中正國際機場經查獲
    以10條醫療用繃帶在其腹部、左大腿、左小腿、右大腿、右
    小腿等部分綑綁29包以保險套包裝之海洛因等情，業據被告
    供承在卷，並有扣案之海洛因29包、保險套29個及醫療用繃
    帶10條（均在法務部調查局保管中）可稽，復有臺北關稅局
    扣押貨物（運輸工具）收據及搜索筆錄1 份、刑案現場照片
    9 張在卷足憑。而該扣案之29包海洛因經送請法務部調查局
    以化學呈色法、氣相層析質譜儀分析法檢驗結果，發現均含
    第一級第六項毒品海洛因成分（合計淨重1379.90 公克，純
    度百分之79.41 ，純質淨重1095.78 公克），亦有法務部調
    查局94年10月11日調科壹字第080009977 號鑑驗通知書1 份
    在卷可稽（見偵查卷第47頁）。
  (二)至被告雖以前詞置辯，查被告於警詢中辯稱：伊不知道帶來
    的東西是海洛因毒品云云（見偵查卷第8 頁），於檢察官訊
    問時先辯稱：「（那些是海洛因？）我不知道，他們也沒說
    那是什麼。」云云（見偵查卷第34頁），又稱：「（『梁柏
    倫』有無跟你說綁在身上的是海洛因？）沒有，只有說是毒
    品。」云云（見偵查卷第51頁），於本院訊問時原稱：「（
    是否知道上開所綑綁的物品是毒品？）我不知道。」云云（
    見本院94年度聲羈字第526 號卷第6 頁），後稱：「（『梁
    柏倫』跟你說攜帶什麼東西？）他只有跟我說攜帶毒品，沒
    有說是哪一種毒品。」云云（見本院卷第11頁），是被告就
    是否知悉所帶物品為何物乙節，被告或稱：不知道是毒品云
    云，或稱：只知道是毒品，但不知道是海洛因云云，被告就
    此本身所應知之事項，前後所述竟不一致，即有可疑。況參
    諸被告係因為獲取港幣1 萬元之報酬而應允攜帶毒品來臺，
    且「梁柏倫」係在澳門「東望洋酒店」內房間親自以將包裝
    於保險套內之海洛因綑綁在被告身上，而「梁柏倫」並交付
    SIM 卡1 張囑被告聯繫嗣後取貨事宜等情，業據被告分別於
    檢察官複訊、本院訊問及本院審理時供明（見偵查卷第50頁
    、本院卷第10頁及本院94年12月22日審判筆錄第8 、9 頁）
    ，顯見「梁柏倫」與被告於事前已經有所安排、計畫後，再
    由被告成行，而被告以上開隱蔽方式夾帶物品，並有利可圖
    ，是被告對於所攜帶之物為海洛因實難諉為不知。是被告上
    開所辯，應屬卸責之詞，尚不足採。又辯護人為被告辯稱：
    「梁柏倫」只告訴被告說是安非他命、K 他命的東西，沒有
    告訴被告是海洛因云云，惟辯護人所辯，與被告上開辯詞並
    不相符（即綜觀全卷資料，被告從未辯稱：「『梁柏倫』說
    是安非他命、K 他命」），且揆諸上開說明，辯護人上開辯
    詞，同非可採。至被告於警詢、檢察官初訊及本院訊問時雖
    曾供稱：伊因為在澳門賭場積欠賭債，賭場的人要伊攜帶毒
    品來抵債云云，惟被告於本院審理時已供明上開所述並不實
    在，是被告上開所述情節，自非可採。
  (三)此外，另有附卷電子機票、便條紙及旅館訂房收據各1 紙、
    旅客入出境紀錄查詢資料及護照影本各1 份，及扣案ERICSS
    ON行動電話1 支及SIM 卡1 張可參。
  (四)本件事證明確，被告犯行洵堪認定，應依法論科。
二、按海洛因係毒品危害防制條例第 2條第2項第1款規定之第一
    級毒品，且為行政院發布之「懲治走私條例公告管制物品項
    目及其數額」甲項第 4款規定之管制物品，非經許可，不得
    持有運輸或私運入境。核被告甲○○與真實姓名年籍不詳綽
    號「梁柏倫」之成年男子共謀自澳門私運第一級毒品海洛因
    入境臺灣地區，所為均係犯毒品危害防制條例第4 條第1 項
    之運輸第一級毒品罪及懲治走私條例第2 條第1 項之私運管
    制物品進口罪。其等持有第一級毒品海洛因之低度行為，為
    運輸第一級毒品海洛因之高度行為所吸收，自不另論罪。被
    告甲○○與「梁柏倫」2 人就上開犯行間，具有犯意聯絡及
    行為分擔，均為共同正犯。其等以一運輸毒品海洛因之行為
    ，同時觸犯前開二罪名，為想像競合犯，應從一重之運輸第
    一級毒品罪處斷。查被告甲○○前無何不良素行，有臺灣高
    等法院被告前案紀錄表1 份在卷可稽，此次私運毒品是受「
    梁柏倫」邀約，而一時失慮貪取財物，因而涉險，被告甲○
    ○並非首謀，走私所運輸之毒品復在流入市面前即時查獲，
    尚未造成嚴重實害，犯後態度尚佳，依其犯罪情節如量處最
    低法定刑，猶嫌過重，情輕法重，客觀上殊堪憫恕，爰依刑
    法第59條規定，減輕其刑，本院並審酌被告年輕力壯，竟不
    事正途，當知海洛因流毒無窮，危害甚鉅，被告竟不惜以身
    試法，其輸入毒品海洛因之次數雖僅1 次，惟輸入之重量淨
    重達1379.90 公克，數量非少，於闖關入境時即被截獲，尚
    未流入市面造成毒品擴散之危害，其犯罪態度尚佳，及被告
    之品行、智識程度、犯罪動機、目的、手段等一切情狀，量
    處如主文所示之刑，以示懲儆。扣案之第一級毒品海洛因29
    包（合計淨重1379.90 公克，純度百分之79.41 ，純質淨重
    1095.78 公克），係毒品危害防制條例第2 條第2 項第1款
    所列之第一級毒品，應依毒品危害防制條例第18條第1 項前
    段規定，宣告沒收銷燬之；包裹上開海洛因之保險套29 個
    （重251.61公克），係用於包裹毒品，防止毒品漏逸、潮濕
    ，以便於攜帶運輸，為供運輸毒品所用之物，雖因係包裝上
    開海洛因而與之密切接觸，然既經鑑定機關就之與海洛因分
    別鑑析其重量，有前開法務部調查局鑑定通知書可憑，足證
    與毒品並無不可析離之關係，扣案之醫療用繃帶10條，為共
    犯「梁柏倫」所有，業據被告供述在卷，並供本件運輸海洛
    因犯罪所用之物，亦均應依同條例第19條第1 項前段規定沒
    收。扣案之ERICSSON行動電話1 支（不含SIM 卡），為被告
    所有供聯繫本件運輸海洛因犯罪所用之物，亦應依同條例第
    19條第1 項前段規定沒收。「梁柏倫」給付被告供花用之新
    臺幣8,100 元、港幣2,000 元，係被告因本件運輸第一級毒
    品犯罪所得之財物，應依同條例第19條第1 項之規定宣告沒
    收，且前述金額均未扣案，故如全部或一部不能沒收時，以
    其財產抵償之。至「梁柏倫」為被告購買往返澳門與臺北之
    機票僅係被告之交通工具憑證，及卷附便條紙1 張，僅係「
    梁柏倫」書寫交付被告關於抵臺後投宿地點之訊息，均與被
    告所實施運輸、私運毒品犯行，並無直接關連，亦非屬被告
    犯罪所得之財物，故不依毒品危害防制條例第19條第1 項規
    定宣告沒收。至扣案SIM 卡1 張，固係「梁柏倫」交付被告
    聯絡運輸毒品事宜所用，惟行動電話門號SIM 卡，係使用者
    向電信業者申請租用而僅取得其使用權，並非申請使用者所
    有，門號卡不得宣告沒收（最高法院92年度臺上字第6836
    號判決意旨參照），是扣案之SIM 卡1 張，爰不宣告沒收，
    一併敘明。
據上論斷，應依刑事訴訟法第299 條第1 項前段，毒品危害防制
條例第4 條第1 項、第18條第1 項前段、第19條第1 項，懲治走
私條例第2 條第1 項、第11條，刑法第11條、第28條、第55條、
第59條，判決如主文。
本案經檢察官嵇珮晶到庭執行職務。
中　　華　　民　　國　　94　　年　　12　　月　　30　　日
                  刑事第二庭審判長法　官  徐培元
                                  法  官  潘進順
                                  法  官　鄭吉雄
以上正本證明與原本無異。
如不服本判決，應於送達後10日內，向本院提出上訴狀（應附繕
本），上訴於臺灣高等法院。
                                  書記官  陳慧玲
中　　華　　民　　國　　94　　年　　12　　月　　30　　日
附錄法條：
毒品危害防制條例第4 條第1 項
製造、運輸、販賣第一級毒品者，處死刑或無期徒刑；處無期徒
刑者，得併科新臺幣 1 千萬元以下罰金。
懲治走私條例第2 條第1 項
私運管制物品進口、出口逾公告數額者，處7 年以下有期徒刑，
得併科新臺幣3 百萬元以下罰金。
